【裁判字號】    98,台上,69
【裁判日期】    980108
【裁判案由】    偽造有價證券
【裁判全文】
最高法院刑事判決                九十八年度台上字第六九號
上  訴  人  甲○○
上列上訴人因偽造有價證券案件，不服台灣高等法院中華民國九
十五年五月二十五日第二審判決（九十四年度上訴字第三○九一
號，起訴案號：台灣台北地方法院檢察署九十三年度偵字第七六
四一號），提起上訴，本院判決如下：
    主  文
上訴駁回。
    理  由
按刑事訴訟法第三百七十七條規定，上訴於第三審法院，非以判
決違背法令為理由，不得為之。是提起第三審上訴，應以原判決
違背法令為理由，係屬法定要件。如果上訴理由書狀並未依據卷
內訴訟資料，具體指摘原判決不適用何種法則或如何適用不當，
或所指摘原判決違法情事，顯與法律規定得為第三審上訴理由之
違法情形，不相適合時，均應認其上訴為違背法律上之程式，予
以駁回。本件原判決維持第一審依修正前刑法牽連犯關係從一重
論處上訴人甲○○共同連續意圖供行使之用，而偽造有價證券罪
刑之判決，駁回其在第二審之上訴，已詳敘認定犯罪事實所憑之
證據及其認定之理由；並說明支票可代替現金交易使用，以避免
大筆款項現實交付之危險性，轉讓流通方便，更為公司行號交易
時所經常使用，此為一般之常識，上訴人犯罪時已年近五十，不
僅以偽造之證件，冒用「乙○」之名擔任捷寶瑞國際企業有限公
司（下稱捷寶瑞公司）負責人，更分別以捷寶瑞公司及「乙○」
個人名義向銀行開戶、申請支票，縱使其未親自偽造「乙○」印
文而簽發支票使用，然其對於將支票交予「蔡英彪」後，「蔡英
彪」將會簽發而偽造支票使用，不可能不知；又其被查獲時並扣
得偽造之「乙○」及捷寶瑞公司印章各一枚、萬泰銀行綜合存款
存摺、誠泰銀行綜合理財存摺、建華銀行存摺、合庫銀行活期存
款存摺、中興銀行活期存款存摺共五本，非如所稱開戶僅負責簽
名，其他都交給「小胖」、「蔡英彪」等人。故其所辯只負責前
往台北市商業管理處及原判決附表一編號２至８所示銀行，在申
請書上簽名而已，其他資料、印章都是「蔡英彪」及「小胖」所
偽造、持有，支票也是他們在使用，其並無偽造有價證券之犯行
云云，均屬卸責之詞，不足採信。所為論斷無違經驗法則及論理
法則，不能任意指為違法。又原判決對於如何認定上訴人與「蔡
英彪」及綽號「小胖」之不詳姓名成年男子間有犯意聯絡及行為
分擔，已於理由內予以說明，經核亦無不合。另上訴人於原審從
未主張「蔡英彪」之真實姓名為藍豐哲，「小胖」之真實姓名為
楊國輝，亦未聲請傳訊，卷內亦無其二人之年籍住所等資料以供
參酌，原審未予傳訊，自無違法可言。上訴意旨，對於原判決究
竟如何違背法令，並未依據卷內資料為具體之指摘，徒執陳詞，
稱其係遭人設計而誤觸法網，不知渠等偽造有價證券並持以行使
云云，對於原判決已詳為論斷及說明之事項，再為事實之爭辯，
並對原審採證認事之職權行使，任意指摘，難謂已符合首揭法定
上訴要件，其關於偽造有價證券、行使偽造私文書及偽造公印文
部分之上訴違背法律上之程式，應予駁回。至上訴人另牽連犯之
刑法第二百十六條、第二百十二條之行使偽造身分證罪、第二百
十七條之偽造印文罪、第三百三十九條第一項之詐欺取財罪及第
三百三十九條第三項、第一項之詐欺取財未遂罪，分屬刑事訴訟
法第三百七十六條第一款、第四款所列不得上訴於第三審法院之
案件。得上訴之偽造有價證券、行使偽造私文書及偽造公印文罪
部分之上訴既非合法，本院自無從依審判不可分原則，就前述不
得上訴部分，併為實體上之審判，該部分上訴自屬法律上不應准
許，應併予駁回。
據上論結，應依刑事訴訟法第三百九十五條前段，判決如主文。
中    華    民    國  九十八  年    一    月    八    日
                      最高法院刑事第十二庭
                          審判長法官  石  木  欽
                                法官  洪  佳  濱
                                法官  呂  丹  玉
                                法官  段  景  榕
                                法官  林  茂  雄
      本件正本證明與原本無異
                                      書  記  官
中    華    民    國  九十八  年    一    月   十五   日
                                                      K


司法院資訊處製作；財團法人民間司法改革基金會備份。
